---
title: "Skrypt 1"
output:
  html_document: 
    df_print: kable
---

Celem zajęć jest poznanie wybranych pojęć teorii zbiorów przybliżonych (ang. rough sets). Jest ona źródłem bardzo cennych zastosowań w obszarze sztucznej inteligencji i najszerzej znanym, w skali autentycznie światowej, osiągnięciem polskiej informatyki.

Pomoce do zadań: 

- Elementarne wprowadzenie do metod zbiorów przybliżonych
http://ryszardtadeusiewicz.natemat.pl/150285,polska-wyspa-w-archipelagu-sztucznejinteligencji-zbiory-przyblizone

- Sesja poświęcona przedstawieniu praktycznych zastosowań metod zbiorów
przybliżonych https://www.youtube.com/watch?v=2SrYmksVWyE&feature=youtu.be

- Pakiet RoughSets: https://cran.r-project.org/web/packages/RoughSets/index.html

- Zbiory przybliżone - wprowadzenie do pakietu RoughSets.pdf (plik na CEZ – ie
przygotowany przez Dr hab. Piotra Hońko)

- sets: https://www.rdocumentation.org/packages/sets/versions/1.0-18/topics/set
- https://www.rdocumentation.org/packages/sets/versions/1.0-18

# ZADANIE

Na tablicy decyzyjnej zaproponowanej przez prowadzącego zajęcia wykonać zadania od 1 do 6.
Zbiór: car.csv
Skrypt przetasowuje cały zbiór i wybiera pierwsze 100 rekordów, które należy przeanalizować.

Z uwagi na autorskie funkcje, które mają pomóc w wizualizacji i zrozumieniu wyników, 

```{r echo=FALSE}
# Instalacja R i konfiguracja:
# https://cran.r-project.org/doc/manuals/R-admin.html#The-Windows-toolset
# RTools: https://cran.r-project.org/bin/windows/Rtools/
session.info <-sessionInfo()
# getOption("defaultPackages")
# Sys.getenv("R_LIBS_USER")
# getwd()
```



```{r setup, echo=TRUE, cache=FALSE}
# pakiet potrzebny przy generowaniu PDF z latex
#devtools::install_github("rstudio/rmarkdown")

# 3 metody sprawdzenia czy pakiet jest zainstalowany (do wyboru)
pkgTest <- function(x)
  {
    if (!require(x, character.only = TRUE))
    {
      install.packages(x,dep=TRUE)
        if(!require(x,character.only = TRUE)) stop(paste0("Package ",x,"not found"))
    }
  }

# Do sprawdzenia warunku, można również użyć:
# if(!is.element("RoughSets", installed.packages()[,1]))
# if("RoughSets" %in% rownames(installed.packages()) == FALSE)

# Użycie:
pkgTest("caret")
pkgTest("knitr")
pkgTest("kableExtra")
pkgTest("data.table")
pkgTest("sets")
pkgTest("RoughSets")


# Załaduj bibliotekę
library(knitr)
library(caret)
#library(kableExtra) # uwaga: przesłania %>% z pakietu sets
#detach("package:kableExtra", unload=TRUE)
library(sets)
library(RoughSets)
#source("DJ.RoughSets.bugFixes.R")
source("https://raw.githubusercontent.com/darekjk/R/master/DJ.RoughSets.bugFixes.R")
#source("DJ.RoughSets.functions.R")
source("https://raw.githubusercontent.com/darekjk/R/master/DJ.RoughSets.functions.R")

# Wczytaj dane https://cez2.wi.pb.edu.pl/moodle/pluginfile.php/15593/mod_resource/content/1/car.csv

filename = "car.csv"
path <- paste0("https://raw.githubusercontent.com/darekjk/AIdata/master/",filename)
if(!file.exists(filename))  
  download.file(path, filename, method = "auto")


dane <- read.csv(file = filename, header = TRUE, fileEncoding = "UTF-8", sep=",")
set.seed(500)
# Przetasowanie pobranej  tabeli
dt.Shuffled = dane[sample(nrow(dane)), ]

# Ograniczenie tabeli do pierwszych 100 rekordów
dt = dt.Shuffled[1:100,]
dt

dane = NULL; filename = NULL; path = NULL; dt.Shuffled = NULL;
```


```{r ,cache=FALSE}
DT=NULL; DT.A=NULL; 
DT.shortColNames = c("b","m","d","p","l","s","class")

# Utworzenie tablicy decyzyjnej w formacie pakietu Rough Sets
A = c(1:6)
AD = c(1:7) # A u D
DT = RoughSets::SF.asDecisionTable(dt, decision.attr = ncol(dt), indx.nominal = AD)

```


1. Wypisać klasy nieodróżnialności ze względu na zbiór atrybutów A

```{r echo=F}
IND.A <- tu wpisz funkcję obliczającą klasy nierozróznialności

# wizualizacja wyników 
IND.A.reDF <- DJ.IND.relation.as.data.frame(IND.A$IND.relation,attr.cond.set.name = "A",colnames = colnames(DT[,A]))
knitr::kable(IND.A.reDF, caption = "Relacja nierozróznialności dla zbioru wszystkich atrybutów warunkowych A")

```


2. Wypisać klasy decyzyjne i podać dolne i górne aproksymacje tych klas ze względu na zbiór A wszystkich atrybutów warunkowych.


```{r echo=FALSE}
print("Klasy decyzyjne: ")
as.vector(unique(DT[ ,'class']))

LU.A = tu wpisz funkcję obliczającą dolną i górną aproksymację

# Wizualizacja wyników - obiekty dolnej aproksymacji dla poszczególnych klas
DJ.LU.extract.listOfObjects(LU.A$lower.approximation, "unacc")
# podobnie dokonaj wizualizacji dolnej i górnej aproksymacji dla pozostałych klas 
# dodaj stosowne opisy

```

3. Opisać na podstawie danych i atrybutów ze zbioru A dolne aproksymacje i obszary brzegowe tych klas.



4. Wyznaczyć obszar pozytywny (sumę dolnych aproksymacji klas decyzyjnych) ze względu na zbiór A.

```{r, cache=FALSE}
POS.A =  tu wpisz funkcję obliczającą obszar pozytywny
POS.A
```

5. Z wykorzystaniem macierzy rozróżnialności wyznaczyć rdzeń i co najmniej jeden redukt.


```{r cache=FALSE}
DT.short = DT
colnames(DT.short) <- DT.shortColNames
DM.A = tu wpisz funkcję obliczającą macierz rozróżnialności

# Jeśli chcesz wyświetlić:
#DJ.discernibility.mat.RST.as.ktable(DM.A)

# Wyświetlenie macierzy dla wybranych wierszy i kolumn, np. gdy macierz będzie dosyć duża
# DJ.discernibility.mat.RST.as.ktable(DM.A, indx.rows = c(1:10), indx.columns = c(1:2), format = 'markdown', format.args = NULL)

DJ.computeCore.from.discernibility.mat.RST(DM.A)

RED.A = tu wpisz funkcję obliczającą redukty i rdzeń na podstawie macierzy rozróżnialności

# BUG FIXED: wyliczanie core
reductList <- convertCNFtoDNF(DM.A$disc.list)
RED.A$core = DJ.computeCore(reductList)

RED.A
```


6. Wygenerować reguły z wykorzystaniem algorytmu LEM2


```{r, cache=FALSE}
rules <- tu wpisz funkcję generującą reguły na podstawie algorytmu LEM2

# wizualizacja reguł
DJ.rules.RST.toString(rules)

```


### INFORMACJE O SYSTEMIE

```{r}
session.info
```

